

# ALEXANDRE RENARD

# Développeur Fullstack

25 ans (24/10/1998) Mobile : (+33) 695028313 Email : contact@alexandre-renard.dev Permis B, véhiculé

Je me suis toujours intéressé à l'informatique, et au développement. J'ai mené seul quelques projets avant d'intégrer la Capsule Academy puis d'autres projets par la suite (disponibles sur GitHub). Pendant la période du COVID-19 j'ai beaucoup travaillé en AUTODIDACTE pour me perfectionner. En 2023 j'ai décidé de reprendre une formation à la Wild Code School pour approfondir mes compétences et intégrer une société en Alternance.

#### BACKEND FRONTEND

Apollo GraphQL Next.js
TypeGraphQL React
GraphQL Redux
Node.js Tailwind

Express.js HTML / CSS - SASS Scrapping (Puppetter) DOM & JQUERY React Native

**Devops** 

GitHub Action

Docker

Caddy

Nginx

Heroku

## OUTILS / BDD

NoSQL (MongoDB) MySQL PostgreSQL SQLite

SQLite Prisma Knex.js TypeORM

GIT / GITHUB

**ENVIRONNEMENT SOFT SKILLS** 

Windows Consciencieux
Linux Autonomie
À l'écoute
Adaptation





alexandrerenard



## **PROJETS PERSONNELS - AUTODIDACTE**

## Portfolio: Création du Portfolio et administration du serveur

- Réalisation des Maguettes et du site
- · Configuration des GitHub action pour déploiement continue
- Configuration de Nginx pour reverse proxy vers Caddy pour la gestion du HTTPS
- Configuration des Webhooks et mise en place des sécurités pour mettre à jour le portfolio automatiquement
- · Déploiement du site

STACK: Figma, Next.js (React), Tailwind, Apollo GraphQL, TypeORM, GitHub Action (CI & CD), Docker, Caddy et Nginx

**Code Source Site** 

#### **BOT DISCORD: Configuration et administration du serveur**

- Création d'un bot permettant aux utilisateurs d'un jeu de stocker des informations dans une base de données
- Mise en place d'analyses et de statistiques
- Gestion du déploiement du bot

STACK: Node.JS avec la LIBS DISCORD.JS et KNEX.JS (MySQL)

**Code Source** 

D'autres projets sont disponible sur mon Portfolio et GitHub

<u>Github : Alexandre78R</u> - <u>Portfolio : www.alexandre-renard.dev</u>

## **EXPERIENCE PROFESSIONNELLE**

## SEPT 2023 – SEPT 2024 TEACHING ASSISTANT – WILD CODE SCHOOL (Alternance)

- · Création, correction des exercices et aides aux étudiants
- Relecture de code, optimisation, évangélisation des bonnes pratiques
- Validation des Pull Request (PR) pour les projets des étudiants
- Présenter des live-code et des cours
- Participation des réunions pédagogiques
- Adaptation et identification des besoins individuels de profils diversifiés
- Empathie, écoute et partage aux étudiants

STACK: FULLSTACK JS - Node.JS, Express.JS, MySQL, React, Github

# JANV 2020 - MARS 2020 DEVELOPPEUR JAVASCRIPT - COSY BUSINESS (Stage)

Plateforme de réservation d'hébergements de tourisme

- Gestion de l'ensemble du développement de la V1 bêta
- Prise de décision et mise en place co-construction avec l'hébergeur

STACK: FULLSTACK JS - Node.JS, Express.JS, NoSQL, React (MongoDB), Github

#### **OCT 2019 - DEC 2019 TEACHER ASSISTANT - LA CAPSULE ACADEMY**

Participation aux différents projets quotidiens

- Correction des exercices et aide aux étudiants
- Relecture de code, optimisation, évangélisation des bonnes pratiques

STACK: FULLSTACK JS - Node.JS, NoSQL (MongoDB), React, Github

2016 - 2023 Restaurant Gastronomique - LE PIGEONNIER - Longnes (78)

Accueil et service à table / Encaissement / Gestion de Stock / Prise de commande

## FORMATION

- 2024 Alternance Concepteur Développeur d'Applications RNCP 6 (Bac + 3/4)
  Wild Code School Paris (75)
- Formation Développement web & web mobile RNCP 5 (Bac +2)
  Wild Code School Paris (75)
- 2019 Programme Fullstack Javascript Formation Développement web & mobile
  La Capsule Academy Paris (75)
- 2018 BAC PRO CSR Commercialisation et Services en Restauration Lycée Camille Claudel - Mantes la Ville (78)